臺灣高等法院臺中分院刑事判決
111年度金上訴字第104號
上  訴  人  臺灣臺中地方檢察署檢察官
上  訴  人  
即  被  告  劉作軒




上列上訴人等因被告加重詐欺等案件，不服臺灣臺中地方法院11
0年度訴字第1236號中華民國110年11月17日第一審判決（起訴案
號：臺灣臺中地方檢察署110年度偵字第14911號），提起上訴，
本院判決如下：
    主  文
原判決關於附表二編號1、8、11至16及就不得易科罰金之罪諭知
應執行刑部分，均撤銷。
劉作軒犯附表二編號8所示之罪，應處如附表二編號8所示之刑。
劉作軒被訴附表二編號1、11至16部分，均無罪。
其餘上訴駁回。
撤銷有罪部分（即附表二編號8）與上訴駁回有罪且不得易科罰
金部分（即附表二編號2至7、9、10），應執行有期徒刑壹年拾
壹月。
    犯罪事實
一、劉作軒基於參與犯罪組織之犯意，於民國110年3月間起，透
    過「偏門工作收入」社團，與暱稱「陳○○」聯繫後，參與該
    屬3人以上，以實施詐術為手段，所組成具有持續性及牟利
    性之有結構性詐欺組織，擔任蒐集人頭帳戶工作，約定每月
    薪資為新臺幣（下同）3萬元，且可獲取蒐集之人頭帳戶內
    累積流動金額之1％做為獎金。劉作軒於參與上開詐欺組織期
    間，與在臉書社群軟體認識之「陳○○」及該詐欺組織其他不
    詳成員共同意圖為自己不法之所有，基於三人以上共同詐欺
    取財及掩飾、隱匿詐欺犯罪所得去向之一般洗錢犯意聯絡，
    先由「陳○○」向林○○告知每本帳戶每月可獲得1萬5,000元報
    酬，向林○○取得合作金庫商業銀行帳戶(帳號0000000000000
    號，下稱合作金庫帳戶）及中國信託商業銀行(帳號0000000
    00000號，下稱中國信託帳戶)之存摺、提款卡及網路銀行帳
    戶密碼（「陳○○」另自林○○處取得元大商業銀行帳戶【帳號
    00000000000000號，下稱元大帳戶】及玉山商業銀行帳戶【
    帳號0000000000000號，下稱玉山帳戶】帳戶資料，與劉作
    軒無關，於下列無罪部分說明)之存摺、提款卡及網路銀行
    帳號密碼後，即依「陳○○」指示，將前開林○○之合作金庫帳
    戶及中國信託帳戶資料，寄往臺中市○○區○○○號○○站，供該
    詐欺組織使用。而該詐欺組織成員於取得林○○上開帳戶後，
    即由組織內話務成員，於附表一編號1至9所示時間、以附表
    一編號1至9所示方式，對附表一編號1至9所示江○○、高○○、
    邱○○、黃○○、蘇○○、鍾○○、林○○、鄧○○(下稱江○○等9人）行
    騙，致使江○○等9人陷於錯誤，分別匯款至如附表一編號1至
    9所示林○○上揭帳戶後，旋由本案詐欺組織不詳成員持提款
    卡提領，以此方式製造金流斷點，掩飾、隱匿詐欺犯罪所得
    之去向。
二、劉作軒另意圖為自己不法之所有，基於詐欺取財犯意，於11
    0年4月23日向當時已係其女友之林○○佯稱因前所提供帳戶無
    法正常使用，需賠償公司欠款尚缺230萬元，其已籌得200萬
    元，要求林○○辦理保單借款30萬元繳付公司等語，並於同日
    中午12時許，帶同林○○前往台北富邦銀行辦理保單借款30萬
    元，由林○○向銀行表示因帳戶警示，請銀行開立現金支票由
    林○○辦理現金兌現。林○○嗣後因覺有異，遂報警處理，警方
    於110年4月28日晚上10時17分許，在林○○住處當場逮捕劉作
    軒，扣得如附表三編號1所示之物，而未得逞。
三、案經江○○訴由新北市政府警察局新莊分局、高○○訴由臺中市
    政府警察局第五分局、邱○○訴由臺南市政府警察局第一分局
    、黃○○訴由臺中市政府警察局第四分局、蘇○○訴由高雄市政
    府警察局鳳山分局、鍾○○訴由桃園市政府警察局中壢分局、
    林○○訴由桃園市政府警察局蘆竹分局、鄧○○訴由新北市政府
    警察局新莊分局、曾○○訴由桃園市政府警察局中壢分局，及
    林○○訴由臺中市政府警察局第六分局報告臺灣臺中地方檢察
    署檢察官偵查起訴。 
    理    由
壹、有罪部分
一、證據能力：
　㈠按組織犯罪防制條例第12條第1 項明定「訊問證人之筆錄，
    以在檢察官或法官面前作成，並經踐行刑事訴訟法所定訊問
    證人之程序者為限，始得採為證據。」，本案關於各證人之
    警詢筆錄，既非在檢察官或法官面前作成，依上述規定，自
    不得作為認定上訴人即被告劉作軒（下簡稱被告）涉犯組織
    犯罪防制條例罪名之事證，故下述證人警詢筆錄於認定被告
    違反組織犯罪防制條例罪名時並無證據能力。至因組織犯罪
    防制條例第12條第 1項中段規定，係以犯罪組織成員犯該條
    例之罪為限，至於犯該條例以外之罪，被告以外之人所為陳
    述，自仍應依刑事訴訟法相關規定，定其得否為證據。是有
    關被告涉犯加重詐欺、一般洗錢犯行部分，就被告以外之人
    警詢陳述證據能力之認定，自無從依組織犯罪防制條例第12
    條第1 項中段規定認定均無證據能力，併此敘明。
  ㈡除前所述外，本院下述所引用被告以外之人供述證據，檢察
    官、被告於本院知悉有刑事訴訟法第159 條第1 項不得為證
    據之情形（本院卷第145頁），檢察官同意作為證據，被告
    迄至本院言詞辯論終結前，均未聲明異議，視為同意作為證
    據。本院審酌該等證據取得過程並無瑕疵，與本案待證事實
    復具相當關聯性，以之為本案證據尚無不當，認得為本案證
    據，依刑事訴訟法第159 條之5 規定，均有證據能力。
　㈢本院以下所引用非供述證據，並無證據證明有出於違法取得
    情形，復經本院依刑事訴訟法踐行調查程序，亦認均有證據
    能力。 
二、認定犯罪事實所憑證據及理由
　㈠犯罪事實欄部分：
    訊據被告對前開犯罪事實一部分坦承不諱，且據證人即帳戶
    提供者林○○於警詢、偵查及原審審理時證述其提供帳戶經過
    等情(偵卷第68至71頁、第593至594頁，原審卷第382頁、第
    384至385頁)，並有如附表一編號1至9「卷證出處」欄所示
    之證據、指認犯罪嫌疑人紀錄表2份、被告與「陳○○」間通
    訊軟體Messenger、Telegram對話紀錄18張、證人林○○與「
    陳○○」間通訊軟體LINE、Telegram對話紀錄10張、證人林○○
    、被告與「陳○○」間通訊軟體Telegram「車車」群組對話紀
    錄2張(偵卷第63至66頁、第83至88頁、第539至547頁、第55
    5至557頁、第557頁)在卷可稽，足徵被告自白應與事實相符
    ，可以採信。至被告於本院審理時辯稱共犯並不包括原審判
    決犯罪事實欄所載之「L」等語，蓋依照目前卷存證據資料
    ，確僅足認定被告於與「陳○○」聯繫前，另曾有暱稱「L」
    開頭之人與其聯繫收購帳戶事宜，然被告於原審時明確陳稱
    其當時係拒絕「L」，嗣後始參與「陳○○」所屬組織等情（
    原審卷第398頁），從而，原審判決此部分記載尚屬誤會；
    然依照被告於警詢時所陳其係受「陳○○」指示收購人頭帳戶
    後，再行透過網路認識「陳○○」，並購得本案證人林○○之帳
    戶資料等語（偵卷第34頁），從而，「陳○○」與「陳○○」可
    排除係同一人使用不同暱稱之可能，已可認定本案共犯人數
    包含被告在內，已達3人以上。故被告係參與3人以上之詐欺
    組織並共犯本案詐欺、洗錢犯行，應可認定。
　㈡犯罪事實欄部分：
　　此部分犯罪事實，亦據被告於本院時坦承在卷，且據證人即
    被害人林○○於偵訊及原審審理時證述詐騙經過等情（偵卷第
    70頁、第74至75頁、第79至80頁、第593至594頁，原審卷第
    385頁），並有保險單借款明細表、富邦人壽保險單借款約
    定書、保險單借款支票給付通知書、富邦人壽開立之支票各
    4份及被告與林○○於110年4月28日12時52分許之通訊軟體Tel
    egram對話紀錄在卷可稽（偵卷第548頁，原審卷第449至471
    、505至507頁），足認被告此部分不利於己之自白，核與事
    實相符。
  ㈢綜上，本案事證明確，被告上開加重詐欺取財、一般洗錢、
    參與犯罪組織及詐欺取財未遂犯行，均堪認定，應予依法論
    科。
三、論罪科刑及對原審判決暨上訴理由之說明：
  ㈠法律適用之說明：
　　⒈本案依被告所述情節及卷內證據，被告參與本案詐欺組織
      ，其成員至少有被告、「陳○○」、「陳○○」及向如附表一
      編號1至9所示告訴人江○○等9人施用詐術之不詳成員等人
      ，為3人以上無訛。而本案詐欺組織成員先指派被告與「
      陳○○」聯繫後，先向證人林○○取得前揭帳戶後，再由「陳
      ○○」將帳戶轉交被告，被告再轉寄予「陳○○」，再由本案
      詐欺組織成員透過通訊或社群軟體聯繫等方式向告訴人江
      ○○等9人行騙，使其等受騙匯款至證人林○○前揭帳戶，再
      由本案詐欺組織成員領取款項，足徵其組織縝密，分工精
      細，須投入相當成本及時間始能如此為之，並非隨意組成
      之立即犯罪，核屬組織犯罪防制條例第2條規定之「3人以
      上，以實施詐術為手段，所組成具有持續性、牟利性之有
      結構性組織」。
　　⒉被告所屬本案詐欺組織成員於利用被告所轉交之林○○前揭
      帳戶做為告訴人江○○匯款帳戶後，即由本案詐欺組織車手
      持上開帳戶提款卡，至自動櫃員機提領贓款後繳回該詐欺
      組織其他成員，此迂迴提領、輾轉交付行為，已發生製造
      詐欺犯罪所得金流斷點，實質上使該等犯罪所得嗣後流向
      不明，達成掩飾、隱匿犯罪所得之效果，核屬洗錢防制法
      第2條第2款之洗錢行為。
　　⒊刑罰責任之評價與法益之維護息息相關，對同一法益侵害
      為雙重評價，是過度評價；對法益之侵害未予評價，則為
      評價不足，均為法之所禁。又加重詐欺罪，係侵害個人財
      產法益之犯罪，其罪數之計算，核與參與犯罪組織罪之侵
      害社會法益有所不同，審酌現今詐欺組織之成員皆係為欺
      罔他人，騙取財物，方參與以詐術為目的之犯罪組織。倘
      若行為人於參與詐欺犯罪組織之行為繼續中，先後多次為
      加重詐欺之行為，因參與犯罪組織罪為繼續犯，犯罪一直
      繼續進行，直至犯罪組織解散，或其脫離犯罪組織時，其
      犯行始行終結。故該參與犯罪組織與其後之多次加重詐欺
      之行為皆有所重合，然因行為人僅為一參與犯罪組織行為
      ，侵害一社會法益，屬單純一罪，應僅就「該案中」與犯
      罪組織罪時間較為密切之首次加重詐欺犯行論以參與犯罪
      組織罪及加重詐欺罪之想像競合犯，而其他之加重詐欺犯
      行，祗需單獨論罪科刑即可，無需再另論以參與犯罪組織
      罪，以避免重複評價。又犯罪之著手，係指行為人基於犯
      罪之決意而開始實行密接或合於該罪構成要件之行為而言
      。而首次加重詐欺犯行，其時序之認定，自應以詐欺取財
      罪之著手時點為判斷標準；詐欺取財罪之著手起算時點，
      依一般社會通念，咸認行為人（包括共犯）以詐欺取財之
      目的，向被害人施用詐術，傳遞與事實不符之資訊，使被
      害人陷於錯誤，致財產有被侵害之危險時，即屬詐欺取財
      罪構成要件行為之著手，並非以取得財物之先後順序為認
      定依據。經檢視被告之臺灣高等法院被告前案紀錄表，被
      告參與本詐欺組織後所為加重詐欺取財犯行，僅於本案起
      訴，依照前開說明，自應就被告本案中所涉參與本案詐欺
      組織犯罪組織後，該組織最早著手之詐欺對象即附表一編
      號7所示林○○部分，論以組織犯罪防制條例第3條第1項後
      段之參與犯罪組織罪。
　　⒋綜上說明：
　　　①被告就犯罪事實之附表一編號7部分，係犯刑法第339條
        之4第1項第2款之三人以上共同犯詐欺取財罪、組織犯
        罪防制條例第3條第1項後段之參與犯罪組織罪及洗錢防
        制法第14條第1項一般洗錢罪；
　　　②就犯罪事實之附表一編號1至6、8、9部分，係犯刑法第
        339條之4第1項第2款之三人以上共同犯詐欺取財罪及洗
        錢防制法第14條第1項一般洗錢罪；
　　　③就犯罪事實部分，係犯刑法第339條第1項、第3項之詐
        欺取財未遂罪。
　㈡共同正犯之說明：
　　被告與共犯「陳○○」、「陳○○」及該詐欺組織其他成員就，
    就犯罪事實所示加重詐欺及洗錢防制法犯行，具有犯意聯
    絡與行為分擔，並各自分擔整個犯罪計畫不可或缺之重要環
    節，互相利用他人行為以達犯罪目的及行為分擔，均為共同
    正犯。
  ㈢罪數說明：
　  ⑴按數行為於同時同地或密切接近之時地實施，侵害同一之
    法益，各行為之獨立性極為薄弱，依一般社會健全觀念，在
    時間差距上，難以強行分開，在刑法評價上，以視為數個舉
    動之接續施行，合為包括之一行為予以評價，較為合理，則
    屬接續犯，而為包括之一罪；⑵參與犯罪組織罪依照上開說
    明，在未經自首或有其他積極事實，足以證明其確已脫離或
    解散該組織之前，其違法行為，仍繼續存在，即為行為之繼
    續，而屬單純一罪，至行為終了時，仍論為一罪，且依照上
    開說明，應與其參與組織後首次加重詐欺取財犯行，論以想
    像競合犯；⑶加重詐欺罪係侵害個人財產法益之犯罪，其罪
    數計算，以被害人數、被害次數之多寡，決定其犯罪之罪數
    。同理，洗錢防制法立法目的除了維護金融秩序之外，亦旨
    在打擊犯罪。尤其在個人財產法益犯罪中，行為人詐取被害
    人金錢後，如透過洗錢行為而掩飾、隱匿所得去向，非唯使
    檢警難以追緝，亦使被害人無從求償。故洗錢防制法透過防
    制洗錢行為，促進金流透明，得以查緝財產犯罪被害人所騙
    金錢之流向，而兼及個人財產法益之保護。從而，洗錢防制
    法第14條第1 項洗錢罪之罪數計算，亦應以被害人人數為斷
    ；且如就同一被害人施行加重詐欺後，透過洗錢行為以掩飾
    、隱匿所得去向，因目的單一且具有行為重疊性，自應以一
    行為論處想像競合犯。經查：
    ⒈被告所屬詐欺組織成員以附表一編號1至9所示方式接續與
      被害人等聯繫，致其接續匯款，係在密接時間侵害單一被
      害人之財產法益，乃屬單一行為之接續進行，應以接續犯
      論以一罪。
    ⒉被告就犯罪事實之附表一編號7部分，係以一行為同時觸
      犯刑法第339條之4第1項第2款之三人以上共同犯詐欺取財
      罪、組織犯罪防制條例第3條第1項後段之參與犯罪組織罪
      及洗錢防制法第14條第1項之一般洗錢罪；就犯罪事實之
      附表一編號1至6、8、9部分，係以一行為同時觸犯刑法第
      339條之4第1項第2款之三人以上共同犯詐欺取財罪及洗錢
      防制法第14條第1項之一般洗錢罪，均為想像競合犯，各
      應依刑法第55條規定，從一重之三人以上共同犯詐欺取財
      罪。
    ⒊被告就犯罪事實之附表一編號1至9所示9次加重詐欺取財
      罪，及犯罪事實之詐欺取財未遂罪，被害人不同，犯意
      各別，行為互殊，應予分論併罰。
　㈣刑之加重、減輕部分：
　　⒈被告前因詐欺等案件，經臺灣士林地方法院以108年度金簡
      字第6號判處有期徒刑4月確定，於109年3月27日縮刑期滿
      執行完畢，有臺灣高等法院被告前案紀錄表在卷為憑，是
      被告受有期徒刑執行完畢後5年以內，故意再犯本件有期
      徒刑以上之罪，為累犯，考量被告於前案執行完畢後1年
      餘即再犯本案同質性犯罪，足見被告有其特別惡性，且前
      罪之徒刑執行無成效，對於刑罰之反應力顯然薄弱，如依
      累犯規定加重其刑，並無罪刑不相當或違反比例原則之情
      事，參照司法院釋字第775號解釋意旨，認有必要均依刑
      法第47條第1項規定加重其刑。
　　⒉被告就犯罪事實部分，已著手於詐欺取財犯罪行為之實行
      ，惟因證人林○○報案後，配合員警等待查獲而未生取財結
      果，為未遂犯，因被害人財產上尚未生實際損害，犯行較
      輕微，依刑法第25條第2項規定，按既遂犯之刑度減輕其
      刑，並依法先加後減。
　　⒊按洗錢防制法第16條第2項規定：「犯前2條之罪，在偵查
      或審判中自白者，減輕其刑。」；組織犯罪防制條例第8
      條第1項規定：「犯第3條之罪自首，並自動解散或脫離其
      所屬之犯罪組織者，減輕或免除其刑；因其提供資料，而
      查獲該犯罪組織者，亦同；偵查及審判中均自白者，減輕
      其刑。」。被告就犯罪事實部分，於原審及本院均自白
      一般洗錢之事實；另就其參與犯罪組織罪部分，於原審及
      本院亦均自白參與犯罪組織之事實，偵查中檢察官雖未就
      參與組織之犯行訊問被告，惟被告於警詢時供稱：我於11
      0年3月初開始擔任收簿手等語（偵卷第41頁），堪認被告
      於警詢時已坦承本案參與組織犯行，被告對參與組織之犯
      行已於偵審中自白，是被告本案所犯一般洗錢罪及參與犯
      罪組織罪，均符合洗錢防制法第16條第2項及組織犯罪防
      制條例第8條第1項後段減刑規定之要件。雖被告就犯罪事
      實欄所示9次犯行，均從一重論處加重詐欺取財罪，然就
      此想像競合輕罪符合減刑事由部分，本院於量刑時將併予
      衡酌此部分減刑事由。
　㈤審理範圍擴張之說明：
　　起訴意旨雖未論及被告就犯罪事實之附表一編號7涉犯參與
    犯罪組織罪，及就犯罪事實所示犯行另構成一般洗錢罪，
    然本院審理後，認前揭部分與起訴且經論罪科刑部分，有想
    像競合犯之裁判上一罪關係，均為起訴效力所及，且經本院
    於審理時告知此部分罪名，無礙被告訴訟防禦權行使，本院
    應併予審理。　
  ㈥對原審判決及上訴理由之說明：
　　⒈上訴駁回部分（即附表二編號2至7、9、10及犯罪事實部
      分）：
　　　①原審認被告就犯罪事實之附表一編號1至6、8、9及犯罪
        事實部分均罪證明確，予以論罪科刑，並審酌被告不
        思以正途取財，明知現今社會詐欺事件層出不窮，許多
        被害人遭騙取金錢後，造成內心受到極大創傷，遭騙取
        之金錢均係一般人努力工作所儲存之積蓄，一夕之間遭
        騙往往造成極大之家庭問題或生活困難，且亦破壞社會
        間人與人之信任關係，竟加入詐欺組織擔任取簿手工作
        及著手於詐欺取財行為之實行，侵害告訴人財產權及破
        壞人與人間信賴，且影響社會安定，所生危害程度及惡
        性非輕，暨斟酌被告所扮演之角色及分工、參與程度、
        犯罪動機、目的、坦承部分犯行，兼衡其自述之智識程
        度、家庭經濟及生活狀況等一切情狀，分別量處如附表
        二編號2至7、9、10所示不得易科罰金之刑，並就詐欺
        取財未遂部分，量處有期徒刑3月，併諭知易科罰金之
        折算標準。且就沒收部分說明：①扣案如附表三編號1所
        示行動電話（含SIM卡1張）為被告所有，且據被告自陳
        供與「陳○○」及證人林○○聯絡之用，並有相關Messenge
        r及Telegram對話紀錄截圖可稽，依刑法第38條第2項前
        段予以沒收；②被告陳稱尚未拿到該有報酬，且無證據
        足以證明被告有因本案犯行獲得現金或任何利益，自無
        從就犯罪所得予以宣告沒收或追徵；③被告收受之林○○
        前揭金融帳戶資料，並未扣案，且已依指示寄出予詐欺
        組織成員，並非被告所有，自不予宣告沒收、追徵，併
        予敘明；另扣案如附表三編號2所示現金，與本案犯罪
        無關連性，復無其他證據足證與被告之本案犯罪有關，
        爰不予宣告沒收。經核原審此部分認事用法均無違誤，
        量刑、沒收宣告之說理亦均妥適。
　　　②被告上訴雖辯稱共犯並無「L」等語，依前揭理由㈠之說
        明，原審判決雖就共犯部分，誤將「陳○○」載為「L」
        ，然此部分誤載事實尚無礙於被告係與3人以上共犯附
        表一編號1至6、8、9之犯罪事實及法律適用，故就此部
        分僅予補充說明。被告此部分上訴應予駁回。
　　⒉撤銷改判部分（即附表一編號7部分）：
　　　原審認被告就犯罪事實一之附表一編號7部分，涉犯加重
      詐欺取財罪及一般洗錢罪均罪證明確，予以論罪科刑，固
      非無見，然依前揭㈠⒊之說明，被告參與本詐欺犯罪組織
      後本案首次犯行，應如附表一編號7所示。原審誤認被告
      就收取證人林○○帳戶部分，亦該當加重詐欺取財罪（此部
      分經本院撤銷改判無罪，理由詳後述），並認該次犯行係
      被告參與本案詐欺組織後之首次犯行，尚有未洽。被告執
      前揭㈥⒈②相同理由提起上訴，固無理由，然原判決此部分
      有上開可議之處，應由本院將原判決此部分撤銷改判，且
      因定應執行基礎已有變更，自應併予撤銷。
　㈦撤銷改判部分之量刑，及上訴駁回與撤銷改判不得易科罰金
    部分之定應執行審酌：
　　⒈審酌被告僅為牟取報酬，即參與本案詐欺組織，並負責蒐
      集人頭帳戶資料，供隱匿詐欺犯罪所得去向，然被告參與
      該犯罪組織之期間尚非長，且非詐欺組織核心或重要人物
      ，就其此部分所犯犯行全部坦承，符合組織犯罪防制條例
      第8條第1項及洗錢防制法第16條第2項減刑事由，併參酌
      被害人林○○遭詐騙款項高達190萬元，惟被告並未現實上
      取得上開款項且尚未取得報酬，迄今尚未與被害人林○○達
      成調解，盡力彌補被害人所受損害，兼衡其自述之智識程
      度、家庭經濟及生活狀況等一切情狀，量處如附表二編號
      8所示之刑。
　　⒉數罪併罰定應執行刑之裁量，應兼衡罪責相當及特別預防
      之刑罰目的，綜合考量行為人之人格及各罪間之關係，具
      體審酌各罪侵害法益之異同、對侵害法益之加重效應及時
      間、空間之密接程度，注意維持輕重罪間刑罰體系之平衡
      。且依刑法第51條第5款定執行刑者，宜注意刑罰邊際效
      應隨刑期而遞減及行為人所生痛苦程度隨刑期而遞增之情
      形，考量行為人復歸社會之可能性，妥適定執行刑。除不
      得違反刑法第51條之外部界限外，尤應體察法律規範本旨
      ，謹守法律內部性界限，以達刑罰經濟及恤刑之目的。本
      院審酌被告係於參與同一犯罪組織，就其單次取得之金融
      帳戶資料提供予詐欺組織後，由該詐欺組織其他成員於緊
      密期間犯附表一編號1至9所示犯行，犯罪態樣一致，如以
      實質累加方式定應執行刑，處罰刑度顯將超過其行為之不
      法內涵，違反罪責原則，及考量多數犯罪責任遞減原則，
      併考量被告青壯年且有工作能力，宜給予其更生機會，就
      其所犯前開各罪宣告如附表二編號2至10所示部分，定應
      執行刑如主文第5項所示。
　㈧組織犯罪防制條例第3條第3項業經司法院釋字第812號解釋認
    定違憲，自110年12月10日起失其效力，法院自無從依該已
    失效規定，衡酌有無對被告宣告強制工作之必要，併此敘明
    。
貳、無罪部分：
一、公訴意旨略以：
　㈠被告與暱稱「陳○○」基於犯意聯絡，由「陳○○」向證人林○○
    佯稱若提供金融機構帳戶，每本帳戶每月可獲得新臺幣(下
    同)1萬5000元報酬，致林○○陷於錯誤，於110年4月12日將其
    所申辦合作金庫銀行、中國信託銀行、玉山銀行及元大銀行
    帳戶之存摺及提款卡交給「陳○○」，「陳○○」再將林○○前開
    交付之元大銀行等4個帳戶交給被告，交由其他詐欺組織成
    員使用，認被告此部分涉犯刑法第339條之4第1項第2款之加
    重詐欺取財罪嫌。
　㈡被告於取得證人林○○玉山銀行及元大銀行帳戶後，即以附表
    一編號10至15所示方式，詐騙李○○、李○○、陳○○、黃○○、洪
    ○○、陳○○等人，致其等陷於錯誤，於附表一編號10至15所示
    時間，分別匯款至證人林○○之元大銀行及玉山銀行帳戶，認
    被告此部分亦犯刑法第339條之4第1項第2款之加重詐欺取財
    罪嫌。
  ㈢被告於110年4月21日向證人林○○佯稱，因其提供之金融機構
    帳戶遭警示，致該投資公司資金無法運用，目前尚缺30萬元
    款項，要求證人林○○提供20萬元繳付公司云云，致證人林○○
    陷於錯誤，於110年4月22日11時許，在其住處交付現金18萬
    元與被告。因認被告涉犯刑法第339條第1項之詐欺取財罪嫌
    等語。
二、按犯罪事實應依證據認定之，無證據不得認定犯罪事實。不
    能證明被告犯罪者，應諭知無罪之判決。刑事訴訟法第154
    條第2項、第301條第1項分別定有明文。此所謂認定犯罪事
    實之證據，係指足以認定被告確有犯罪行為之積極證據而言
    ，該項證據自須適合於被告犯罪事實之認定，始得採為斷罪
    之資料，如未能發現相當證據，或證據不足以證明，自不能
    以推測或擬制之方法，以為裁判基礎。另告訴人之告訴，係
    以使被告受刑事訴追為目的，是其陳述是否與事實相符，仍
    應調查其他證據以資審認。
三、公訴人認被告涉犯上開罪嫌，無非係以證人林○○於警詢、偵
    查中之證述、臺中市政府警察局第六分局搜索扣押筆錄、扣
    押物品目錄表、查獲現場照片3張、被告與證人林○○間通訊
    軟體Telegram對話紀錄截圖翻拍照片4張及附表一編號10至1
    5證據出處欄所載各項證據資料，為其主要論據。
四、經查：
　㈠就被告被訴詐騙證人林○○中國信託、合作金庫等金融帳戶資
    料部分：
　　訊據被告固坦承曾收受證人林○○之中國信託、合作金庫帳戶
    資料，然否認涉有此部分犯行，辯稱：證人林○○係因缺錢才
    提供金融帳戶，難認有何對證人林○○施用詐術等語。經查：
    被告固曾於犯罪事實欄所載時、地取得證人林○○之中國信
    託及合作金庫帳戶之存摺、提款卡及網路銀行帳號密碼後，
    將該存摺、提款卡依「陳○○」指示寄予詐欺組織使用，業經
    本院說明如前（見理由欄壹㈠），然證人林○○於警詢時先後
    陳稱：本案帳戶資料是我借給在UT聊天室認識的「陳○○」使
    用做合法投資，約定1個銀行每月可拿15,000元，我實際已
    拿到3萬元；於110年4月9日曾看到「陳○○」使用TELEGRAM通
    訊軟體將我邀請進1個「車車」群組，裡面成員有我、「陳○
    ○」、「劉○○」，「陳○○」跟「劉○○」在更改我的網銀密碼
    、信用及電話等資訊等語（偵卷第54、56、69、70頁），蓋
    證人林○○為圖1個帳戶高達每月15,000元之報酬，將其金融
    帳戶資料提供予非至親密友使用，雖無證據證明證人林○○係
    以共犯之犯意參與本案加重詐欺及一般洗錢並分擔構成要件
    行為，然其主觀上應可預見其提供金融帳戶予網路上認識之
    友人使用，將可能做為詐欺正犯指示被害人匯入受詐騙贓款
    ，且可藉由嗣後提領、轉讓以掩飾、隱匿該詐欺犯罪所得去
    向、所在，可能具有幫助詐欺或幫助洗錢之不確定故意。且
    證人林○○提供本案帳戶資料予「陳○○」部分，亦經臺灣臺中
    地方檢察署起訴，由臺灣臺中地方法院審理中，有該署110
    年度偵字第23235、24203號起訴書在卷可參，有林○○之臺灣
    高等法院被告前案紀錄表及該起訴書各1份在卷可參（本院
    卷第87至97頁）。從而，本院認證人林○○尚非受被告及其詐
    欺組織施用詐術所騙之「被害人」，被告就此部分犯行自無
    擔負加重詐欺取財罪責之情。　　
　㈡就被告被訴曾收受證人林○○之元大銀行及玉山銀行帳戶，並
    轉交予詐欺組織，而共犯附表一編號10至15所示加重詐欺取
    財犯嫌部分：
    附表一編號10至15所示被害人，曾於附表一編號10至15所示
    時間遭詐騙後，分別匯款至附表一編號10至15所示元大銀行
    及玉山銀行帳戶後，即由該組織其他成員領取等情，固有附
    表一編號10至15證據出處欄所載各項證據資料在卷可稽，此
    情固可認定。然證人林○○於原審時證稱：我曾交付玉山銀行
    、元大銀行、中國信託及合作金庫之帳戶資料給「陳○○」，
    後來「陳○○」在車上把中國信託跟合作金庫的帳戶交給被告
    ，我後來因為聯絡不上「陳○○」，且覺得不能騙被告，才跟
    被告說另外有將玉山銀行跟元大銀行帳戶賣給「陳○○」，被
    告聽到後就要我隔天去報案等語（原審卷第384、385頁），
    核與被告自警詢起即辯稱：我確實有從「陳○○」處拿到玉山
    銀行跟元大銀行帳戶，但直到林○○跟我坦承，我才知道林○○
    還有2個帳戶在「陳○○」那裡等語相符（偵卷第34頁），此
    外，亦乏積極證據足認被告曾自「陳○○」處收受玉山銀行跟
    元大銀行之帳戶資料，應可認被告上開辯解可採。本院審酌
    詐欺組織層層分工之特殊犯罪型態，認就共同正犯之認定，
    以各犯罪組合受上層指示，對其等所參與分工之被害人法益
    負責，即已足彰顯刑法對不同被害人財產保護之完整性，倘
    要對其等所不知悉之其他犯罪組合所為犯罪行為負責，恐有
    過度評價之虞。從而，被告就附表一編號10至15所示犯行部
    分，既未曾參與蒐集人頭帳戶、親自實施詐騙及提領贓款等
    詐欺、洗錢分工行為，自難僅因其曾收取證人林○○提供之中
    國信託銀行及合作金庫帳戶資料，即認被告就證人林○○另行
    交付予「陳○○」之元大銀行及玉山銀行帳戶遭做為附表一編
    號10至15所示詐欺、洗錢犯行部分，亦應負擔共犯責任。
  ㈢就被告被訴詐取證人林○○18萬元部分：
　  訊據被告堅決否認有何此部分詐欺取財之犯行，辯稱：我向
    證人林○○稱其帳戶遭警示，所以公司資金無法運用，尚缺30
    萬元，但並沒有向證人林○○索取18萬元等語。經查，證人林
    ○○於警詢、偵查及原審審理時固證述：被告稱我的帳戶變為
    警示帳戶，導致公司資金4,000多萬在我合作金庫及中國信
    託帳戶内沒辦法運用，如果不處理的話要算在我跟「陳○○」
    頭上，被告遂於110年4月21日20時許載我到台中○○○汽車旅
    館討論，被告稱先拿20萬出來，給公司交代，我說有保險，
    被告要我拿保單去借款，隔天22日被告便載我前往台北富邦
    銀行詢問保單借款事宜，行員稱可借款30萬9,000元，因為
    保單的錢是家裡出的，不是很想動用且家裡有現金18萬元，
    所以我當天沒有申請保單借款，並於同日11時許在現住地將
    現金18萬元交給被告，18萬元是之前工作辛苦存的，錢進帳
    戶後我習慣將錢領出放在身上，所以我拿18萬元給被告並無
    任何憑證等語（偵卷第74至75頁、第79頁、第593至594頁，
    原審卷第382至383頁、第385至386頁），且被告不否認曾向
    證人林○○供述需償還公司欠款，又依前揭犯罪事實所載，
    被告確有帶同證人林○○前往銀行辦理保單借款等情，然就被
    告是否曾於證人林○○住處收受現金18萬元，除告訴人林○○指
    證外，尚無其他證據足以補強告訴人此部分供述；至被告與
    證人林○○間就需賠償公司欠款部分，僅有110年4月28日之對
    話紀錄，有該對話紀錄在卷可稽（偵卷第548至549頁），然
    該部分對話內容，乃證人林○○通知被告將於隔日領到支票，
    要求被告陪同其去銀行兌領，被告即於犯罪事實欄所載時
    間即110年4月28日當晚在告訴人林○○住處遭警逮捕，從而，
    該對話紀錄內容，僅得證明被告有犯罪事實欄所載犯行；
    且因該對話內容完全未提及告訴人林○○曾於110年4月22日在
    其住處交付18萬元予被告，故難憑此做為告訴人林○○指證曾
    於110年4月22日遭詐騙後交付現金18萬元予被告之補強證據
    ；另公訴人所提搜索扣押筆錄、扣押物品目錄表、查獲現場
    照片3張，如附表三編號1所示行動電話，僅能證明被告確實
    以之與證人林○○連絡，而附表三編號2所示現金依卷內證據
    並無法證明為證人林○○所給付與被告之現金，故上揭證據均
    無法證明被告確有上開詐欺證人林○○並已取得現金18萬元之
    犯行，綜上，除證人林○○之指證外，在別無其他可信之補強
    證據資為佐證下，尚難僅憑告訴人林○○指訴，遽認被告確有
    此部分詐欺取財犯行。
五、綜上所述，依檢察官所提之證據，尚不足使本院就公訴意旨
    所指前揭犯行，達於無所懷疑，而得確信為真實之程度，揆
    諸前揭說明，即屬不能證明被告犯罪，應就此部分為無罪之
    諭知。
六、對原審判決及上訴理由之說明：
　㈠上訴駁回部分：
　　⒈原審審理後，認被告就貳㈢所述詐騙告訴人林○○18萬元部
      分，諭知被告無罪，並無不當，應予維持。
　　⒉檢察官上訴雖以被告確有向告訴人佯稱因其提供之金融機
      構帳戶遭警示，致該投資公司資金約4000餘萬元無法運用
      ，目前尚缺30萬元款項等情；且證人林○○自警詢至原審審
      理時就此情均指證歷歷，並有證人林○○於110年4月28日12
      時52分許與被告聯繫之Telegram對話紀錄在卷為憑，依該
      通訊軟體對話紀錄及前揭保險單借款明細表、富邦人壽保
      險單借款約定書、保險單借款支票給付通知書、富邦人壽
      開立之支票以觀，證人林○○前後所述遭被告詐騙之過程前
      後均相一致，並無明顯矛盾與瑕疵，且原審採信證人林○○
      部分證述內容，認被告有犯罪事實欄㈡所載犯行，然就證
      人林○○指證亦受詐騙交付18萬元部分卻不可採，顯有前後
      論理矛盾。
　　⒊然查，有關被告確曾以告訴人林○○所提供帳戶內款項因遭
      凍結無法運用，欲告訴人林○○賠償，並要求告訴人林○○辦
      理保單借款等情詐騙部分（即犯罪事實部分），除告訴
      人林○○指證外，尚有前揭Telegram對話紀錄、保險單借款
      明細表、富邦人壽保險單借款約定書、保險單借款支票給
      付通知書及富邦人壽開立支票資以補強告訴人林○○證述真
      實性；然告訴人林○○就被告以相同理由詐騙其現金18萬元
      部分，卷內並無其他證據資料足以補強證人林○○此部分證
      述之可信度，當無從僅以被告確曾對證人林○○詐稱需賠償
      並要求證人林○○為保單貸款，即認被告確亦向證人林○○詐
      得現金18萬元，此外，檢察官並未提出其他積極證據，足
      供本院調查審酌，經核原判決採證認事之理由均無違背經
      驗法則或論理法則，是檢察官上訴所指，難認有理由，應
      予駁回。
　㈡撤銷改判部分：
　　原審認被告有詐騙證人林○○之合作金庫、中國信託、元大銀
    行及玉山銀行帳戶資料；且其於詐得該元大銀行及玉山銀行
    帳戶資料後提供予詐欺組織使用，與該詐欺組織共犯附表一
    編號10至15所示犯行。然依前揭說明，證人林○○於提供其所
    申設帳戶資料時，實有可能係基於幫助詐欺及幫助一般洗錢
    之犯意，實難認其係受詐騙之被害人；且證人林○○係將所申
    設之元大銀行及玉山銀行私下交付「陳○○」，並無證據證明
    被告曾自「陳○○」處取得該2家銀行之帳戶資料後轉交詐欺
    組織使用，即難認被告就附表一編號10至15部分，有何犯意
    聯絡及行為分擔。故原審就上開部分論處被告罪刑，尚有違
    誤。被告上訴指摘原審此部分判處罪刑不當，為有理由，應
    由本院將原判決撤銷，並諭知被告無罪之判決。
據上論斷，應依刑事訴訟法第368條、第369條第1項前段、第364
條、第299條第1項前段，判決如主文。
本案經檢察官劉文賓提起公訴，檢察官何建寬提起上訴，檢察官
黃裕峯到庭執行職務。
中　　華　　民　　國　　111 　年　　3 　　月　　29　　日
            刑事第八庭　  審判長法　官　林  清  鈞
                                法　官　郭  瑞  祥
                                法　官　簡  婉  倫
以上正本證明與原本無異。
1.有關附表二編號2至10部分，檢察官及被告均得上訴。
2.有關附表二編號1、11至16部分，檢察官得上訴，被告不得上
  訴。
3.其餘部分，檢察官及被告均不得上訴。
如不服本判決應於收受送達後20日內向本院提出上訴書狀，其
未敘述上訴理由者，並得於提起上訴後20日內向本院補提理由書
(均須按他造當事人之人數附繕本)「切勿逕送上級法院」。因疫
情而遲誤不變期間，得向法院聲請回復原狀。
                                書記官  林　書　慶
　　　　　　　
中　　華　　民　　國　　111 　年　　3 　　月　　29　　日
附錄本案論罪科刑法條
◎中華民國刑法第339條
意圖為自己或第三人不法之所有，以詐術使人將本人或第三人之
物交付者，處5年以下有期徒刑、拘役或科或併科50萬元以下罰
金。
以前項方法得財產上不法之利益或使第三人得之者，亦同。
前二項之未遂犯罰之。
◎洗錢防制法第14條第1項。
有第二條各款所列洗錢行為者，處7年以下有期徒刑，併科新臺
幣5百萬元以下罰金。
附表一
編號 告訴人或被害人 詐騙手法 匯款時間、地點、金額(新臺幣)及匯款帳戶 卷證出處 1 江○○ 於110年4月8日前某日，在臉書旅遊社團認識自稱「趙○○」之詐欺組織成員，「趙○○」向江○○佯稱可在「CWG」平台投資云云。 110年4月14日10時07分許，於永豐銀行中港分行，以其永豐銀行00000000000000號帳戶，臨櫃轉帳30萬元至林○○之中國信託000000000000號帳戶。 ⑴告訴人江○○於警詢時之證述（偵14911號卷第99至103頁） ⑵告訴人江○○與投資網站客服人員之對話紀錄13張、與網友趙○○之通訊軟體對話紀錄翻拍照片1張（偵14911號卷第129至141頁） ⑶告訴人江○○出具之永豐銀行匯款單影本1張（偵14911號卷第143頁） ⑷內政部警政署反詐騙諮詢專線紀錄表（偵14911號卷第145至147頁） ⑸新北市政府警察局新莊分局中平派出所受理詐騙帳戶通報警示簡便格式表（偵14911號卷第157頁） ⑹新北市政府警察局新莊分局中平派出所金融機構聯防機制通報單（偵14911號卷第165至167頁） 2 高○○ 於110年4月14日前某日，高○○之女兒楊○○，在日本認識自稱「秦○○」之詐欺組織成員，「秦○○」向楊○○佯稱「biewala」可於外匯平台投資云云，楊○○遂委請高○○匯款。 110年4月14日10時17分許，於彰化銀行北屯分行，以其彰化銀行00000000000000號帳戶，臨櫃轉帳87萬元至林○○之中國信託000000000000號帳戶。 ⑴告訴人高○○警詢時之證述（偵14911號卷第113至115頁） ⑵臺中市政府警察局第五分局四平派出所受理詐騙帳戶通報警示簡便格式表（偵14911號卷第116頁） ⑶彰化銀行匯款回條聯（偵14911號卷第117頁） ⑷內政部警政署反詐騙諮詢專線紀錄表（偵14911號卷第119頁） ⑸臺中市政府警察局第五分局四平派出所金融機構聯防機制通報單（偵14911號卷第121至122頁） 3 邱○○ 於110年4月14日，在通訊軟體LINE上認識暱稱「AOT助理」之詐欺組織成員，「AOT助理」向邱○○佯稱可於投資平台獲利，須先下載「Dcoin」軟體投資云云。 ⑴110年4月15日12時許，於臺南市○區○○路郵局，以其郵局00000000000000號帳戶，臨櫃轉帳31萬元至林○○之中國信託000000000000號帳戶。 ⑵110年4月19日11時41分，以ATM轉帳之方式，自上開郵局帳戶匯款2萬1,700元至林○○之合作金庫0000000000000號帳戶。 ⑴告訴人邱○○警詢時之證述（偵14911號卷第123至124頁、第271至272頁） ⑵告訴人邱○○與詐欺組織成員通訊軟體對話記錄截圖14張（偵14911號卷第273至279頁） ⑶匯款單據影本1張（偵14911號卷第281頁） ⑷中國信託銀行自動櫃員機交易明細影本1張（偵14911號卷第282頁） ⑸內政部警政署反詐騙諮詢專線紀錄表（偵14911號卷第283頁） ⑹臺南市一分局莊敬所刑案紀錄表（偵14911號卷第284頁） ⑺臺南市政府警察局第一分局莊敬派出所受理詐騙帳戶通報警示簡便格式表2份（偵14911號卷第286頁、第289頁） ⑻臺南市政府警察局第一分局莊敬派出所金融機構聯防機制通報單3份（偵14911號卷第292至294頁） 4 黃○○ 於110年3月間某日，在社群軟體Instagram接獲自稱「柳○○」之詐欺組織成員私訊，佯裝交友，介紹「BHHS」軟體並向黃○○佯稱可投資虛擬貨幣云云。 ⑴110年4月16日12時51分許在臺南市○區○○路000號○○郵局，以其郵局00000000000000號帳戶，臨櫃轉帳80萬元至林○○之中國信託000000000000號帳戶。 ⑵110年4月17日20時許在現住地家中，以網路郵局轉帳之方式，自上開郵局帳戶匯款2萬元至林○○之合作金庫0000000000000號帳戶。 ⑴告訴人黃○○警詢時之證述（偵14911號卷第171至173頁） ⑵告訴人黃○○之郵局存摺交易明細影本（偵14911號卷第177至185頁） ⑶Instagram暱稱柳○○之人帳號截圖1張（偵14911號卷第185頁） ⑷投資軟體相關之頁面截圖、網路交易頁面截圖共3張（偵14911號卷第187至189頁） ⑸內政部警政署反詐騙諮詢專線紀錄表（偵14911號卷第191至193頁） ⑹臺中市政府警察局第四分局南屯派出所受理詐騙帳戶通報警示簡便格式表2份（偵14911號卷第199頁、第323頁） 5 蘇○○ 於110年4月10日前某日，透過臉書認識自稱「陳○○」之詐欺組織成員，「陳○○」向蘇○○佯稱下載「MToken」軟體並註冊，即可找客服入金投資賺錢云云。 110年4月19日，以網路銀行轉帳之方式，以其中國信託000000000000號帳戶轉帳10萬元至林○○之合作金庫0000000000000號帳戶。 ⑴告訴人蘇○○警詢時之證述（偵14911號卷第209至211頁） ⑵高雄市政府警察局鳳山分局忠孝派出所受(處)理案件證明單（偵14911號卷第212頁） ⑶告訴人蘇○○與詐欺組織成員之通訊軟體對話記錄截圖9張（偵14911號卷第213至215頁） ⑷告訴人蘇○○之中國信託銀行存摺交易明細（偵14911號卷第216至218頁） ⑸內政部警政署反詐騙諮詢專線紀錄表（偵14911號卷第219至220頁） 6 鍾○○ 於110年3月20日、同年4月16日在社群軟體Instagram上分別認識自稱「李○○」、「葛○」之詐欺組織成員，「李○○」、「葛○」向鍾○○佯稱表示可投資期貨獲利云云。 110年4月17日14時51分許，以網路銀行轉帳之方式，以其第一銀行00000000000號帳戶轉帳10萬元至林○○之合作金庫0000000000000號帳戶。 ⑴告訴人鍾○○警詢時之證述（偵14911號卷第221至225頁） ⑵桃園市政府警察局中壢分局文化派出所受理各類案件紀錄表（偵14911號卷第227頁） ⑶告訴人鍾○○之提款卡影本（偵14911號卷第228頁） ⑷告訴人鍾○○與詐欺組織成員之通訊軟體對話紀錄暨匯款單據（偵14911號卷第231至238頁、第329至344頁） ⑸第一商業銀行網路轉帳交易明細截圖翻拍照片（偵14911號卷第341頁） ⑹內政部警政署反詐騙諮詢專線紀錄表（偵14911號卷第345至346頁） ⑺桃園市政府警察局中壢分局文化派出所受理詐騙帳戶通報警示簡便格式表（偵14911號卷第360頁） ⑻桃園市政府警察局中壢分局文化派出所受(處)理案件證明單（偵14911號卷第364頁） 7 林○○ 於110年3月19日前某日在社群軟體Instagram上認識詐欺組織成員，雙方並以通訊軟體LINE聯繫，對方向林○○佯稱可下載「Bithumb」投資軟體獲利云云。 110年4月16日12時34分許，於合作金庫銀行南崁分行，以其合作金庫0000000000000號帳戶，臨櫃匯款190萬元至林○○之合作金庫0000000000000號帳戶。 ⑴告訴人林○○警詢時之證述（偵14911號卷第261至264頁） ⑵內政部警政署反詐騙諮詢專線紀錄表（偵14911號卷第265至267頁） ⑶桃園市政府警察局蘆竹分局外社派出所金融機構聯防機制通報單（偵14911號卷第495頁） ⑷桃園市政府警察局蘆竹分局外社派出所受理詐騙帳戶通報警示簡便格式表（偵14911號卷第497頁） 8 鄧○○ 於110年4月14日前某日，在臉書上認識自稱「張○○」之詐欺組織成員，「張○○」向鄧○○佯稱可於「CEOBI」平台投資虛擬貨幣云云。 110年4月17日14時35分許，以網路銀行轉帳之方式，以其中國信託0000000000000000號帳戶匯款1萬4,000元至林○○之合作金庫0000000000000號帳戶。 ⑴告訴人鄧○○警詢時之證述（偵14911號卷第295至297頁） ⑵內政部警政署反詐騙諮詢專線紀錄表（偵14911號卷第299頁） ⑶新北市政府警察局新莊分局新莊派出所受理詐騙帳戶通報警示簡便格式表（偵14911號卷第305頁） ⑷新北市政府警察局新莊分局新莊派出所金融機構聯防機制通報單（偵14911號卷第313頁） ⑸新北市政府警察局新莊分局新莊派出所受理各類案件紀錄表（偵14911號卷第327頁） ⑹新北市政府警察局新莊分局新莊派出所受(處)理案件證明單（偵14911號卷第503頁） 9 曾○○ 於110年4月14日在臉書上看到刊登求職廣告，即與自稱「陳○○」之詐欺組織成員聯絡，「陳○○」向曾○○佯稱，幫蝦皮各大商城刷銷量，傭金為墊付金額的5%至10%云云。 ⑴110年4月17日18時5分許，以網路銀行轉帳之方式，以其國泰世華000000000000號帳戶匯款3萬至林○○合作金庫0000000000000號帳戶。 ⑵110年4月17日18時23分許，以網路銀行轉帳之方式，自上開國泰世華帳戶匯款4萬5,000元至林○○合作金庫0000000000000號帳戶。 ⑴告訴人曾○○警詢時之證述（偵14911號卷第365至373頁） ⑵網路銀行轉帳明細2張（偵14911號卷第375頁） ⑶告訴人曾○○與詐欺組織成員之通訊軟體LINE對話紀錄截圖翻拍畫面80張（偵14911號卷第375至384頁） ⑷內政部警政署反詐騙諮詢專線紀錄表（偵14911號卷第385至386頁） ⑸桃園市政府警察局中壢分局文化派出所受理詐騙帳戶通報警示簡便格式表（偵14911號卷第392頁） ⑹桃園市政府警察局中壢分局文化派出所金融機構聯防機制通報單（偵14911號卷第393頁） 10 李○○ 於110年3月22日在臉書上，認識自稱「劉○○」的詐欺組織成員，雙方並以通訊軟體LINE連繫，「劉○○」向李○○佯稱要跟李○○合作玩彩金，並已代墊擔保金50萬，尚需付手續費及稅款云云。 ⑴110年4月14日12時55分許於屏東市○○路000號之屏東民生路郵局以其郵局00000000000000號帳戶臨櫃匯款6萬元至林○○之元大00000000000000號帳戶。 ⑵110年4月15日13時許，於上開地點，以現金臨櫃匯款22萬元至林○○之元大00000000000000號帳戶。 ⑴告訴人李○○警詢時之證述（偵14911號卷第399至401頁） ⑵內政部警政署反詐騙諮詢專線紀錄表（偵14911號卷第402至403頁） ⑶郵政跨行匯款申請書影本2張（偵14911號卷第404至405頁） 11 李○○ 於110年4月16日前某日，接獲詐欺組織成員撥打電話，向李○○佯稱之前有欠錢，現在需要返還云云。   110年4月16日11時28分許，在新北市○○區○○街0號之元大銀行中和分行，現金臨櫃存款5萬6,800元至林○○之元大00000000000000號帳戶。 ⑴被害人李○○警詢時之證述（偵14911號卷第411至412頁） ⑵內政部警政署反詐騙諮詢專線紀錄表（偵14911號卷第415頁） ⑶新北市政府警察局中和分局中和派出所受理詐騙帳戶通報警示簡便格式表（偵14911號卷第416頁） ⑷新北市政府警察局中和分局中和派出所金融機構聯防機制通報單（偵14911號卷第417頁） ⑸元大銀行存入憑條影本（偵14911號卷第418頁） 12 陳○○ 於110年3月初某日，在臉書上認識自稱「陳○○」之詐欺組織成員，雙方即以通訊軟體LINE連絡，「陳○○」於同年4月15日許向陳○○佯稱要上班，不方便去工匯錢，請陳○○幫忙匯款至指定帳戶云云。 110年4月16日10時18分許，在臺中市○○區○○○○00號之大里○○郵局，以現金臨櫃匯款3萬4,000元至林○○之元大00000000000000號帳戶。 ⑴告訴人陳○○警詢時之證述（偵14911號卷第427至429頁） ⑵郵政跨行匯款申請書影本（偵14911號卷第431頁） ⑶內政部警政署反詐騙諮詢專線紀錄表（偵14911號卷第433頁） ⑷臺中市政府警察局霧峰分局國光派出所受理詐騙帳戶通報警示簡便格式表（偵14911號卷第435頁） 13 黃○○ 於110年4月16日前某日，在網路上認識自稱「何○○」之詐欺組織成員，「何○○」向黃○○佯稱表為房屋測量員，欲購買香港法拍屋，要黃○○參與競標並先匯保證金云云。 110年4月16日10時許在，高雄市○鎮區○鎮街00號之前鎮郵局，臨櫃無摺存款10萬5,000元至林○○之元大00000000000000號帳戶。 ⑴告訴人黃○○警詢時之證述（偵14911號卷第439至440頁） ⑵高雄市政府警察局前鎮分局前鎮派出所受理詐騙帳戶通報警示簡便格式表（偵14911號卷第441頁） ⑶內政部警政署反詐騙諮詢專線紀錄表（偵14911號卷第442至443頁） ⑷郵政跨行匯款申請書影本（偵14911號卷第444頁） 14 洪○○ 於110年3月初，在交友軟體「BeeBar」認識自稱「陳○○」之詐欺組織成員，「陳○○」向洪○○佯稱加入「摩根大通組織」博弈網站，可投注賺錢云云。 110年4月15日13時32分許，在玉山銀行松江分行，以其玉山銀行0000000000000帳戶臨櫃匯款30萬7,800元至林○○之玉山0000000000000號帳戶。 ⑴告訴人洪○○警詢時之證述（偵14911號卷第467至473頁） ⑵臺北市政府警察局中山分局中山二派出所受(處)理案件證明單（偵14911號卷第445頁） ⑶內政部警政署反詐騙諮詢專線紀錄表（偵14911號卷第446至447頁） ⑷玉山銀行存款回條影本（偵14911號卷第448頁） ⑸告訴人洪○○之玉山銀行存摺封面及內頁交易明細影本（偵14911號卷第449至451頁） ⑹告訴人洪○○與詐欺組織成員通訊軟體對話紀錄翻拍照片81張（偵14911號卷第454至462頁） 15 陳○○ 於110年3月30日，在通訊軟體微信上認識自稱「李○○」（通訊軟體LINE暱稱「隨緣」）之詐欺組織成員，「隨緣」向陳○○佯稱可投資香港房地產，穩賺不賠，再以香港稅務局名義稱投資有賺錢需繳稅云云。 110年4月15日10時28分許，以網路銀行轉帳之方式，以其聯邦銀行000000000000號帳戶，匯款2萬5,000元至林○○之玉山銀行0000000000000號帳戶。 ⑴告訴人陳○○警詢時之證述（偵14911號卷第505至507頁） ⑵桃園市政府警察局中壢分局文化派出所受理詐騙帳戶通報警示簡便格式表（偵14911號卷第509頁） ⑶內政部警政署反詐騙諮詢專線紀錄表（偵14911號卷第515至516頁） ⑷告訴人陳○○與詐欺組織成員通訊軟體對話紀錄、房屋買賣合同、交易明細擷圖共21張（偵14911號卷第518至521頁） 

附表二
編號      事      實             主      文  1 起訴書犯罪事實欄一㈠詐取林○○帳戶部分 原判決撤銷。 劉作軒無罪。  2 如附表一編號1所載（詐欺告訴人江○○部分） 上訴駁回。 （劉作軒三人以上共同犯詐欺取財罪，累犯，處有期徒刑壹年肆月。）  3 如附表一編號2所載（詐欺告訴人高○○部分） 上訴駁回。 （劉作軒三人以上共同犯詐欺取財罪，累犯，處有期徒刑壹年陸月。）  4 如附表一編號3所載（詐欺告訴人邱○○部分） 上訴駁回。 （劉作軒三人以上共同犯詐欺取財罪，累犯，處有期徒刑壹年肆月。）  5 如附表一編號4所載（詐欺告訴人黃○○部分） 上訴駁回。 （劉作軒三人以上共同犯詐欺取財罪，累犯，處有期徒刑壹年陸月。）  6 如附表一編號5所載（詐欺告訴人蘇○○部分） 上訴駁回。 （劉作軒三人以上共同犯詐欺取財罪，累犯，處有期徒刑壹年參月。）  7 如附表一編號6所載（詐欺告訴人鍾○○部分） 上訴駁回。 （劉作軒三人以上共同犯詐欺取財罪，累犯，處有期徒刑壹年參月。）  8 如附表一編號7所載（詐欺告訴人林○○部分） 原判決撤銷。 劉作軒三人以上共同犯詐欺取財罪，累犯，處有期徒刑壹年捌月。  9 如附表一編號8所載（詐欺告訴人鄧○○部分） 上訴駁回。 （劉作軒三人以上共同犯詐欺取財罪，累犯，處有期徒刑壹年貳月。）  10 如附表一編號9所載（詐欺告訴人曾○○部分） 上訴駁回。 （劉作軒三人以上共同犯詐欺取財罪，累犯，處有期徒刑壹年貳月。）  11 如附表一編號10所載（詐欺告訴人李○○部分） 原判決撤銷。 劉作軒無罪。  12 如附表一編號11所載（詐欺被害人李○○部分） 原判決撤銷。 劉作軒無罪。  13 如附表一編號12所載（詐欺告訴人陳○○部分） 原判決撤銷。 劉作軒無罪。  14 如附表一編號13所載（詐欺告訴人黃○○部分） 原判決撤銷。 劉作軒無罪。  15 如附表一編號14所載（詐欺告訴人洪○○部分） 原判決撤銷。 劉作軒無罪。  16 如附表一編號15所載（詐欺告訴人陳○○部分） 原判決撤銷。 劉作軒無罪。 
附表三
編號 扣案物品及數量 備註  1 LG行動手機1支（IMEI：000000000000000，含門號0000000000號SIM卡1張） 供本案聯絡之用。   2 現金新臺幣3萬4,100元 與本案犯罪無關。